---
---
title: "Fastq QC"
output: html_document
date: "2023-08-24"       
---
```{r, include = FALSE}
##Como no quieroque se vea
## Instalación y carga de paquetes:

#Instalación y carga de paquetes:
#>>>>>>> 2508912dbc7f3635c5ff28f7e9b9874b92c27ffd
```



```{r, include = FALSE}
if (!require("BiocManager", quietly = TRUE))
  install.packages("BiocManager")

if (!require("FastqCleaner", quietly = TRUE))
  BiocManager::install("FastqCleaner")

if (!require("Rqc", quietly = TRUE))
  BiocManager::install("Rqc")

if (!require("ShortRead", quietly = TRUE))
  BiocManager::install("ShortRead")

library(ShortRead)
library(FastqCleaner)
library(Rqc)



```


```{r, include = FALSE}
###COSAS DE NACHO
## Tutoriales de referencia: 

#https://www.bioconductor.org/packages/devel/bioc/vignettes/Rqc/inst/doc/Rqc.html

#http://bioconductor.org/packages/devel/bioc/vignettes/ShortRead/inst/doc/Overview.pdf


## Seteo del directorio de trabajo y descarga de archivos fastq:
```


1. Descarga:


```{r, include = FALSE}
### RUTAS DE ACCESO
a="C://Users//valen//OneDrive//Documents//FACU//Año 2//bioinformatica//Analisis-de-calidad-con-FastQC//fastqfiles"

#a="C://Users//user//OneDrive//Escritorio//Bioinfo//tp fastqc//archivos fatsq"

setwd(a)
```


## Gráficos indicando los porcentajes de "GC" de cada archivo FastQ:

2. Crear el objeto: 

```{r  echo = FALSE, fig.height=5, fig.width=12}
# Establece el directorio de trabajo
setwd("fastqfiles")

# Lista todos los archivos .fastq en el directorio
files <- list.files(pattern = "\\.fastq$", full.names = TRUE)

# Imprime los archivos para verificar
print(files)

# Procesa cada archivo usando rqcQA
rqcResults <- lapply(files, function(file) {
  print(paste("Procesando archivo:", file))
  
  # Ejecuta rqcQA para el archivo actual
  result <- rqcQA(file, pair=c(1,1), workers=1)
  
  # Devuelve el resultado
  return(result)
})

# Graficar resultados para los primeros 3 archivos
rqcCycleGCPlot(rqcResults[1:3])


rqcCycleGCPlot(rqcResults[4:6])


rqcCycleGCPlot(rqcResults[7:8])

rqcCycleGCPlot(rqcResults[9:10])
                       

# Si quieres guardar los resultados, puedes hacerlo en un archivo RData
save(rqcResults, file = "rqcResults.RData")

```

## Observaciones:

### En los gráficos indicadores del porcetaje de citosina y guanina solo se pueden observar irregularidades en el archivo de la muestra número 7. Se observa que no hay variación en su porcentaje de Guanina y Citosina entre el ciclo 91 y aproximadamente el 146, este permanece fijo en 50% mostrandose como una línea horizontal en el gráfico.

```{r echo = FALSE, fig.height=5, fig.width=12}

# Ajustar tamaño del gráfico del boxplot
options(repr.plot.width=40, repr.plot.height=40)  # Ajusta el tamaño según sea necesario

# Graficar boxplots
rqcCycleQualityBoxPlot(rqcResults[1:3])
rqcCycleQualityBoxPlot(rqcResults[4:6])
rqcCycleQualityBoxPlot(rqcResults[7:8])
rqcCycleQualityBoxPlot(rqcResults[9:10])
                    
```
## Observaciones:

### Los gráficos pertenecientes a los archivos f1, f2, f3, f4, f9 y f10 no presentan anormalidades. Los gráficos indicados estan en norma con lo esperado de una lectura de calidad siguiendo el protocolo de Illumina. 

### El archivo f5 no presenta lecturas después del ciclo 151. No cumple con la misma cantidad de ciclos que el resto de los archivos.

### El archivo f7 muestra una caída brusca en la calidad de los reads entre los ciclos 91 y 151 aproximadamente. En el intervalo mencionado la calidad cae a 0%. El resto de los reads del archivo se registran con normalidad. 

### Los gráficos pertenecientes a los archivos f6 y f8 presentan una calidad mas baja que la esperada. La calidad de los reads del archivo f6 se debe a una mayor variabilidad de los datos fuera del rango intercuartílico. Igualmente se resalta que la mediana de la calidad se encuentra en valores normales. El archivo f8 presenta una calidad extremadamente baja. Tiene una calidad aproximada del 10%. 


```{r, include = FALSE}
#solo printea dos graficos, arreglado arriba
#setwd("fastqfiles")
#setwd(a)

#checkpoint("Rqc", path= a,{
#  files <- c( "f1.fastq", "f2.fastq", "f3.fastq", "f4.fastq", "f5.fastq", "f6.fastq", "f7.fastq", "f8.fastq", "f9.fastq", #"f10.fastq")
#  print(files)
#  rqcResultSet <- rqcQA(files, pair=c(1,1), workers=1)
#}, keep="rqcResultSet")

#chequeos
#summary(rqcResultSet)
#names(rqcResultSet)


#rqcCycleGCPlot(rqcResultSet)
#rqcCycleQualityBoxPlot(rqcResultSet)
```



3. Reporte html: 

```{r, include = FALSE}
#solo printea dos ¿? 
#CREO QUE ES EL DE NACHO NO SE
#reportFile <- rqcReport(rqcResultSet)
#browseURL(reportFile)
```

4. Distribución de archivos de calidad media por lectura

```{r, echo=FALSE}
rqcReadQualityBoxPlot(rqcResults[1:3])
rqcReadQualityBoxPlot(rqcResults[4:6])
rqcReadQualityBoxPlot(rqcResults[7:8])
rqcReadQualityBoxPlot(rqcResults[9:10])
```

## Observaciones:

### Se puede observar lo mismo que lo detallado en los gráficos previos.

### Será importante en los siguientes análisis mirar detalladamente las muestras f6, f7 y f8.

5. 


```{r, echo = FALSE}
rqcReadQualityPlot(rqcResults[1:3])
rqcReadQualityPlot(rqcResults[4:6])
rqcReadQualityPlot(rqcResults[7:8])
rqcReadQualityPlot(rqcResults[9:10])
rqcReadQualityPlot(rqcResults)

```

## Observaciones:

### En línea con lo analizado previamente, los archivos f6, f7 y f8 presentan irregularidades en la calidad de los reads.

### Los tres archivos presentan caídas anormales en la calidad de los reads.

6. 

```{r echo=FALSE, fig.height=12, fig.width=12}
rqcReadFrequencyPlot(rqcResults)
```

## Observaciones:

### Se puede notar una anormalidad en la curva perteneciente al archivo f5. Su curva tiene un comportamiento que se distingue del comportamiento de las otras curvas graficadas. Se estima que se debe a la longitud acortada de la secuencia. 

7. 

```{r, echo = FALSE}
rqcReadWidthPlot(rqcResults[1:3])
rqcReadWidthPlot(rqcResults[4:6])
rqcReadWidthPlot(rqcResults[7:8])
rqcReadWidthPlot(rqcResults[9:10])
```

## Observaciones:

### Los archivos f1, f2, f4, f6, f7, f8 y f9 presentan la uniformidad esperada en las longitudes de los reads.

### Los archivos f3, f5 y f10 no muestran la uniformidad esperada para una secuenciación de este tipo. Se sospechan posibles errores en el proceso de secuenciación o un problema en la preparación de las bibliotecas genómicas. 

9. 
ESTE YA ESTA ARRIBA DE TODOOOOOO CHEQUEAR !!!!!!!!!

```{r echo = FALSE, fig.height=5, fig.width=10}
#rqcCycleGCPlot(rqcResults[1:3])
#rqcCycleGCPlot(rqcResults[4:6])
#rqcCycleGCPlot(rqcResults[7:8])
#rqcCycleGCPlot(rqcResults[9:10])
```


10. 

```{r echo = FALSE, fig.height=12}
rqcCycleQualityPlot(rqcResults[1:5])
rqcCycleQualityPlot(rqcResults[6:10])
```

##Observaciones:

### Los archivos f1, f3, f4 y f9 se presentan con normalidad en base a los parámetros esperados. 

### En el archivo f2 se observa una leve irregularidad en el comienzo de la secuencia, se recomienda evaluar la presencia de un primer o un error en la secuenciación.

### Nuevamente se observa que el archivo f5 es mas corto que el resto de las secuencias. 

### Se vuelve a observar una calidad del 0% en la sección previamente analizada del archivo f7.

### Los archivos f6 y f8 presentan menor calidad en la totalidad de su secuencia que el resto de los archivos analizados.

12. 
ESTE YA ESTA ARRIBA DE TODO

```{r, echo = FALSE}
#rqcCycleQualityBoxPlot(rqcResults[1:2])
#rqcCycleQualityBoxPlot(rqcResults[3:4])
#rqcCycleQualityBoxPlot(rqcResults[5:6])
#rqcCycleQualityBoxPlot(rqcResults[7:8])
#rqcCycleQualityBoxPlot(rqcResults[9:10])
```

13. 

```{r , echo=FALSE}
rqcCycleBaseCallsPlot(rqcResults[1:3])
rqcCycleBaseCallsPlot(rqcResults[4:6])
rqcCycleBaseCallsPlot(rqcResults[7:8])
rqcCycleBaseCallsPlot(rqcResults[9:10])
```

## Observaciones:

### Se puede notar en el gráfico perteneciente al archivo f7 lo que se detectó previamente. Presenta una irregularidad entre los nucleótidos 91 y 151. Se confirma que la totalidad de bases ubicadas en esa sección son guaninas. Se descarta la psoibilidad de que esto sea de causa natural ya que no es biologicamente normal y es un evento aislado, no se encuentran similitudes con otras secuencias analizadas. Este tramo poli-G se puede deber a un posible fallo en la secuenciación, principalmente un fallo en la amplificación o un error en el proceso de secuenciación. 

### Analizando la calidad de la secuenciación del archivo f7 se confirma que la calidad en el tramo 91-151 es del 0%, por lo tanto se recomienda recortar esta sección del archivo para evitar complicaciones. 

DEFINO VARIABLE
```{r}
#VALEN
#MARU

#F1

#b = "C:\\Users\\valen\\OneDrive\\Documents\\FACU\\Año 2\\bioinformatica\\Analisis-de-calidad-con-FastQC\\fastqfiles\\f1.fastq"
#b = "C:\\Users\\user\\OneDrive\\Escritorio\\Bioinfo\\tp fastqc\\archivos fatsq\\f1.fastq"

#F2

#b = "C:\\Users\\valen\\OneDrive\\Documents\\FACU\\Año 2\\bioinformatica\\Analisis-de-calidad-con-FastQC\\fastqfiles\\f2.fastq"
#b = "C:\\Users\\user\\OneDrive\\Escritorio\\Bioinfo\\tp fastqc\\archivos fatsq\\f2.fastq"

#F3

#b = "C:\\Users\\valen\\OneDrive\\Documents\\FACU\\Año 2\\bioinformatica\\Analisis-de-calidad-con-FastQC\\fastqfiles\\f3.fastq"
#b = "C:\\Users\\user\\OneDrive\\Escritorio\\Bioinfo\\tp fastqc\\archivos fatsq\\f3.fastq"

#F4

#b = "C:\\Users\\valen\\OneDrive\\Documents\\FACU\\Año 2\\bioinformatica\\Analisis-de-calidad-con-FastQC\\fastqfiles\\f4.fastq"
#b = "C:\\Users\\user\\OneDrive\\Escritorio\\Bioinfo\\tp fastqc\\archivos fatsq\\f4.fastq"

#F5

#b = "C:\\Users\\valen\\OneDrive\\Documents\\FACU\\Año 2\\bioinformatica\\Analisis-de-calidad-con-FastQC\\fastqfiles\\f5.fastq"
#b = "C:\\Users\\user\\OneDrive\\Escritorio\\Bioinfo\\tp fastqc\\archivos fatsq\\f5.fastq"

#F6

#b = "C:\\Users\\valen\\OneDrive\\Documents\\FACU\\Año 2\\bioinformatica\\Analisis-de-calidad-con-FastQC\\fastqfiles\\f6.fastq"
#b = "C:\\Users\\user\\OneDrive\\Escritorio\\Bioinfo\\tp fastqc\\archivos fatsq\\f6.fastq"

#F7

#b = "C:\\Users\\valen\\OneDrive\\Documents\\FACU\\Año 2\\bioinformatica\\Analisis-de-calidad-con-FastQC\\fastqfiles\\f7.fastq"
#b = "C:\\Users\\user\\OneDrive\\Escritorio\\Bioinfo\\tp fastqc\\archivos fatsq\\f7.fastq"

#F8

#b = "C:\\Users\\valen\\OneDrive\\Documents\\FACU\\Año 2\\bioinformatica\\Analisis-de-calidad-con-FastQC\\fastqfiles\\f8.fastq"
#b = "C:\\Users\\user\\OneDrive\\Escritorio\\Bioinfo\\tp fastqc\\archivos fatsq\\f8.fastq"

#F9

#b = "C:\\Users\\valen\\OneDrive\\Documents\\FACU\\Año 2\\bioinformatica\\Analisis-de-calidad-con-FastQC\\fastqfiles\\f9.fastq"
#b = "C:\\Users\\user\\OneDrive\\Escritorio\\Bioinfo\\tp fastqc\\archivos fatsq\\f9.fastq"

#F10

#b = "C:\\Users\\valen\\OneDrive\\Documents\\FACU\\Año 2\\bioinformatica\\Analisis-de-calidad-con-FastQC\\fastqfiles\\f10.fastq"
#b = "C:\\Users\\user\\OneDrive\\Escritorio\\Bioinfo\\tp fastqc\\archivos fatsq\\f10.fastq"

#sampler <- readFastq(b)

```

CODIGOS QUE NO USAMOS

14. Visualización de la calidad de los nucleótidos
NO LO USAMOS PORQUE SE VE TODO EN LOS GRAFICOS


```{r, echo = FALSE}

#sampler <- readFastq(b)

#head(quality(sampler), 3)
```


15. Codificación de los nucleótidos
NO LO USAMOS PORQUE SE VE TODO EN LOS GRAFICOS


```{r, echo = FALSE}
#encoding(quality(sampler))
```

ARRANCAMOS ANALISIS INDIVIDUALES

16. Cantidad de reads y de nucleótidos
LO USO PARA EL 5 QUE ES MAS CORTO, Y LOS COMPARO CON EL 3 QUE PARECE NORMAL

```{r , echo=FALSE}
#F5

b = "C:\\Users\\valen\\OneDrive\\Documents\\FACU\\Año 2\\bioinformatica\\Analisis-de-calidad-con-FastQC\\fastqfiles\\f5.fastq"
#b = "C:\\Users\\user\\OneDrive\\Escritorio\\Bioinfo\\tp fastqc\\archivos fatsq\\f5.fastq"

countFastq(b)

#F1

b = "C:\\Users\\valen\\OneDrive\\Documents\\FACU\\Año 2\\bioinformatica\\Analisis-de-calidad-con-FastQC\\fastqfiles\\f1.fastq"
#b = "C:\\Users\\user\\OneDrive\\Escritorio\\Bioinfo\\tp fastqc\\archivos fatsq\\f1.fastq"

countFastq(b)
```

##Observaciones:

###Efectivamente se ve que el fastq 5 tiene menos lectura de nucleotidos que el 1, que parecia tener una cantidad de bases esperada o parecida a la de el resto de fastq, el fastq 5 tiene 18.170.585 nucleotidos mientras que el fastq 1 que elejimos para la comparacion tiene 37.106.678, mas del doble de bases.  

16. Tamaño de los reads

```{r , echo=FALSE}

#F1

b = "C:\\Users\\valen\\OneDrive\\Documents\\FACU\\Año 2\\bioinformatica\\Analisis-de-calidad-con-FastQC\\fastqfiles\\f1.fastq"
#b = "C:\\Users\\user\\OneDrive\\Escritorio\\Bioinfo\\tp fastqc\\archivos fatsq\\f1.fastq"

sampler1 <- readFastq(b)
hist(width(sampler1))

#F2

b = "C:\\Users\\valen\\OneDrive\\Documents\\FACU\\Año 2\\bioinformatica\\Analisis-de-calidad-con-FastQC\\fastqfiles\\f2.fastq"
#b = "C:\\Users\\user\\OneDrive\\Escritorio\\Bioinfo\\tp fastqc\\archivos fatsq\\f2.fastq"

sampler2 <- readFastq(b)
hist(width(sampler2))

#F3

b = "C:\\Users\\valen\\OneDrive\\Documents\\FACU\\Año 2\\bioinformatica\\Analisis-de-calidad-con-FastQC\\fastqfiles\\f3.fastq"
#b = "C:\\Users\\user\\OneDrive\\Escritorio\\Bioinfo\\tp fastqc\\archivos fatsq\\f3.fastq"

sampler3 <- readFastq(b)
hist(width(sampler3))

#F4

b = "C:\\Users\\valen\\OneDrive\\Documents\\FACU\\Año 2\\bioinformatica\\Analisis-de-calidad-con-FastQC\\fastqfiles\\f4.fastq"
#b = "C:\\Users\\user\\OneDrive\\Escritorio\\Bioinfo\\tp fastqc\\archivos fatsq\\f4.fastq"

sampler4 <- readFastq(b)
hist(width(sampler4))

#F5

b = "C:\\Users\\valen\\OneDrive\\Documents\\FACU\\Año 2\\bioinformatica\\Analisis-de-calidad-con-FastQC\\fastqfiles\\f5.fastq"
#b = "C:\\Users\\user\\OneDrive\\Escritorio\\Bioinfo\\tp fastqc\\archivos fatsq\\f5.fastq"

sampler5 <- readFastq(b)
hist(width(sampler5))

#F6

b = "C:\\Users\\valen\\OneDrive\\Documents\\FACU\\Año 2\\bioinformatica\\Analisis-de-calidad-con-FastQC\\fastqfiles\\f6.fastq"
#b = "C:\\Users\\user\\OneDrive\\Escritorio\\Bioinfo\\tp fastqc\\archivos fatsq\\f6.fastq"

sampler6 <- readFastq(b)
hist(width(sampler6))

#F7

b = "C:\\Users\\valen\\OneDrive\\Documents\\FACU\\Año 2\\bioinformatica\\Analisis-de-calidad-con-FastQC\\fastqfiles\\f7.fastq"
#b = "C:\\Users\\user\\OneDrive\\Escritorio\\Bioinfo\\tp fastqc\\archivos fatsq\\f7.fastq"

sampler7 <- readFastq(b)
hist(width(sampler7))

#F8

b = "C:\\Users\\valen\\OneDrive\\Documents\\FACU\\Año 2\\bioinformatica\\Analisis-de-calidad-con-FastQC\\fastqfiles\\f8.fastq"
#b = "C:\\Users\\user\\OneDrive\\Escritorio\\Bioinfo\\tp fastqc\\archivos fatsq\\f8.fastq"

sampler8 <- readFastq(b)
hist(width(sampler8))

#F9

b = "C:\\Users\\valen\\OneDrive\\Documents\\FACU\\Año 2\\bioinformatica\\Analisis-de-calidad-con-FastQC\\fastqfiles\\f9.fastq"
#b = "C:\\Users\\user\\OneDrive\\Escritorio\\Bioinfo\\tp fastqc\\archivos fatsq\\f9.fastq"

sampler9 <- readFastq(b)
hist(width(sampler9))

#F10

b = "C:\\Users\\valen\\OneDrive\\Documents\\FACU\\Año 2\\bioinformatica\\Analisis-de-calidad-con-FastQC\\fastqfiles\\f10.fastq"
#b = "C:\\Users\\user\\OneDrive\\Escritorio\\Bioinfo\\tp fastqc\\archivos fatsq\\f10.fastq"

sampler10 <- readFastq(b)
hist(width(sampler10))

```
##Observaciones

###Los fastq 1, 2, 6, 7, 8, 9 y 10 muestran valores normales, estos tienen frecuencias altas para lecturas de largo en el rango 300-350

###Por otro lado los fastq 3 y 10 tienen ademas de frecuencia alta(pero no tanto como los mencionados previamente) para las lecturas de largo mayor a 300, tambien tienen lecturas con frecuencia media de largo de lectura muy corto(menor a 250), analizando las frecuencias se puede ver que al rededor de un tercio de las lecturas tienen una lectura considerada corta.


```{r, echo = FALSE}
#calculates, for each read, the sum of the encoded nucleotide probabilities.

#F1

b = "C:\\Users\\valen\\OneDrive\\Documents\\FACU\\Año 2\\bioinformatica\\Analisis-de-calidad-con-FastQC\\fastqfiles\\f1.fastq"
#b = "C:\\Users\\user\\OneDrive\\Escritorio\\Bioinfo\\tp fastqc\\archivos fatsq\\f1.fastq"

sampler1 <- readFastq(b)
hist(alphabetScore(sampler1))

#F2

b = "C:\\Users\\valen\\OneDrive\\Documents\\FACU\\Año 2\\bioinformatica\\Analisis-de-calidad-con-FastQC\\fastqfiles\\f2.fastq"
#b = "C:\\Users\\user\\OneDrive\\Escritorio\\Bioinfo\\tp fastqc\\archivos fatsq\\f2.fastq"

sampler2 <- readFastq(b)
hist(alphabetScore(sampler2))

#F3

b = "C:\\Users\\valen\\OneDrive\\Documents\\FACU\\Año 2\\bioinformatica\\Analisis-de-calidad-con-FastQC\\fastqfiles\\f3.fastq"
#b = "C:\\Users\\user\\OneDrive\\Escritorio\\Bioinfo\\tp fastqc\\archivos fatsq\\f3.fastq"

sampler3 <- readFastq(b)
hist(alphabetScore(sampler3))

#F4

b = "C:\\Users\\valen\\OneDrive\\Documents\\FACU\\Año 2\\bioinformatica\\Analisis-de-calidad-con-FastQC\\fastqfiles\\f4.fastq"
#b = "C:\\Users\\user\\OneDrive\\Escritorio\\Bioinfo\\tp fastqc\\archivos fatsq\\f4.fastq"

sampler4 <- readFastq(b)
hist(alphabetScore(sampler4))

#F5

b = "C:\\Users\\valen\\OneDrive\\Documents\\FACU\\Año 2\\bioinformatica\\Analisis-de-calidad-con-FastQC\\fastqfiles\\f5.fastq"
#b = "C:\\Users\\user\\OneDrive\\Escritorio\\Bioinfo\\tp fastqc\\archivos fatsq\\f5.fastq"

sampler5 <- readFastq(b)
hist(alphabetScore(sampler5))

#F6

b = "C:\\Users\\valen\\OneDrive\\Documents\\FACU\\Año 2\\bioinformatica\\Analisis-de-calidad-con-FastQC\\fastqfiles\\f6.fastq"
#b = "C:\\Users\\user\\OneDrive\\Escritorio\\Bioinfo\\tp fastqc\\archivos fatsq\\f6.fastq"

sampler6 <- readFastq(b)
hist(alphabetScore(sampler6))

#F7

b = "C:\\Users\\valen\\OneDrive\\Documents\\FACU\\Año 2\\bioinformatica\\Analisis-de-calidad-con-FastQC\\fastqfiles\\f7.fastq"
#b = "C:\\Users\\user\\OneDrive\\Escritorio\\Bioinfo\\tp fastqc\\archivos fatsq\\f7.fastq"

sampler7 <- readFastq(b)
hist(alphabetScore(sampler7))

#F8

b = "C:\\Users\\valen\\OneDrive\\Documents\\FACU\\Año 2\\bioinformatica\\Analisis-de-calidad-con-FastQC\\fastqfiles\\f8.fastq"
#b = "C:\\Users\\user\\OneDrive\\Escritorio\\Bioinfo\\tp fastqc\\archivos fatsq\\f8.fastq"

sampler8 <- readFastq(b)
hist(alphabetScore(sampler8))

#F9

b = "C:\\Users\\valen\\OneDrive\\Documents\\FACU\\Año 2\\bioinformatica\\Analisis-de-calidad-con-FastQC\\fastqfiles\\f9.fastq"
#b = "C:\\Users\\user\\OneDrive\\Escritorio\\Bioinfo\\tp fastqc\\archivos fatsq\\f9.fastq"

sampler9 <- readFastq(b)
hist(alphabetScore(sampler9))

#F10

b = "C:\\Users\\valen\\OneDrive\\Documents\\FACU\\Año 2\\bioinformatica\\Analisis-de-calidad-con-FastQC\\fastqfiles\\f10.fastq"
#b = "C:\\Users\\user\\OneDrive\\Escritorio\\Bioinfo\\tp fastqc\\archivos fatsq\\f10.fastq"

sampler10 <- readFastq(b)
hist(alphabetScore(sampler10))



```
##Observaciones:

###Los fastq 1, 2, 3, 4, 7, 9 y 10 muestran valores esperados, alta calidad de lectura en la mayoria de las lecturas. 

###El fastq 5 muestra menos calidad de lectura que los otros fastq pero mantiene una estructura estandar, aumento exponencial de la frecuencia en base a la calidad, se asume que sus valores son menores debido a que es un archivo de mucho menos tamaño y lecturas

###Los fastq 6 y 8, por otro lado, tienen una considerable cantidad de lecturas de alta calidad, pero tienen al rededor de la misma frecuencia de lecturas de calidad bajas.

ARRANCAMOS TRIMEOS 

GENERO CARPETA PARA GUARDAR LOS FASTQ TRIMEADOS

```{r}
c = "C:\\Users\\valen\\OneDrive\\Documents\\FACU\\Año 2\\bioinformatica\\Analisis-de-calidad-con-FastQC\\"
#c = "C:\\Users\\user\\OneDrive\\Escritorio\\Bioinfo\\tp fastqc\\"

parent_folder <- c


new_folder_name <- "trimmedFastqfiles"

new_folder_path <- file.path(parent_folder, new_folder_name)

if (!file.exists(new_folder_path)) {
  dir.create(new_folder_path)
  cat("Carpeta creada con éxito en:", new_folder_path, "\n")
} else {
  cat("La carpeta ya existe en:", new_folder_path, "\n")
}


```



TRIMEO FASTQ 6 Y 8

```{r, echo = FALSE}
#F6

b = "C:\\Users\\valen\\OneDrive\\Documents\\FACU\\Año 2\\bioinformatica\\Analisis-de-calidad-con-FastQC\\fastqfiles\\f6.fastq"
#b = "C:\\Users\\user\\OneDrive\\Escritorio\\Bioinfo\\tp fastqc\\archivos fatsq\\f6.fastq"

output_file <- file.path(output_folder, "filtered_and_trimmedfq8.fastq")

sampler6 <- readFastq(b)

# vamos a suponer que queremos quitar los read menores a 4000 de calidad

table(alphabetScore(sampler6)<4000)
# tenemos 690 read de muy poca calidad y los vamos a quitar de nuestro 
# fastq

removed6=(sampler6)[alphabetScore(sampler6)<4000]

sampler6fixed=(sampler6)[alphabetScore(sampler6)>4000]

hist(alphabetScore(sampler6))
hist(alphabetScore(sampler6fixed))
hist(alphabetScore(removed6))

length(sampler6fixed)
length(removed6)
#F8

b = "C:\\Users\\valen\\OneDrive\\Documents\\FACU\\Año 2\\bioinformatica\\Analisis-de-calidad-con-FastQC\\fastqfiles\\f8.fastq"
#b = "C:\\Users\\user\\OneDrive\\Escritorio\\Bioinfo\\tp fastqc\\archivos fatsq\\f8.fastq"

sampler8 <- readFastq(b)

# vamos a suponer que queremos quitar los read menores a 4000 de calidad

table(alphabetScore(sampler8)<4000)
# tenemos 690 read de muy poca calidad y los vamos a quitar de nuestro 
# fastq

removed8=(sampler8)[alphabetScore(sampler8)<4000]

sampler8fixed=(sampler8)[alphabetScore(sampler8)>4000]

hist(alphabetScore(sampler8))
hist(alphabetScore(sampler8fixed))
hist(alphabetScore(removed8))

length(sampler8)
length(removed8)

if (!file.exists(output_file)) {
    writeFastq(sampler8fixed, output_file)
    message("Archivo escrito: ", output_file)
} else {
    message("El archivo ya existe: ", output_file)
}

```
###Ya que en los histogramas previos vemos una baja calidad de muchas lecturas de los fastq 6 y 8, se les trimea a estos archivos las lecturas con calidad menos a 4000.

##Observaciones

###Se puede observar que en el caso del fastq 6, una vez trimeado, contiene una muy baja cantidad de lecturas, ya que en el eje de la frecuencia este llega hasta el valor 800, en vez del estandar 4000. La cantidad de lecturas que no se extrayeron son muy pocas haciendo el nuevo archivo irrelevante. Tambien vale aclarar que a diferencia del resto, no se ve un crecimiento exponencial en la frecuencia en relacion a la calidad en el nuevo fastq, se ven picos de valores de frecuencia altos en una calidadde 6400 y 10500 (numeros aproximados)


###En el fastq 8 por otro lado, luego del trimeo se ve que se mantienen muchas lecturas, no todas pero una cantidad considerable, y la mayoria de estas tienen una alta calidad, y siguen lo que parece una funcion exponencial que aumenta al aumentar la calidad. Esto indica que la mayoria de laslecturas, a pesar de ser menos que antes y menos que los archivos no recortados, tienen alta calidad y pueden ser relevantes.

PREPARO EL TRIMEO FASTQ2

```{r, echo = FALSE}
b = "C:\\Users\\valen\\OneDrive\\Documents\\FACU\\Año 2\\bioinformatica\\Analisis-de-calidad-con-FastQC\\fastqfiles\\f2.fastq"
#b = "C:\\Users\\user\\OneDrive\\Escritorio\\Bioinfo\\tp fastqc\\archivos fatsq\\f2.fastq"

sampler2 <- readFastq(b)
head(sread(sampler2), 3)

```

##Observaciones

###Se puede ver que el fastq2 sigue teniendo el primer ya que las secuencias arrancan todas con AATTCCGGTT, este primer se trimmeara, generando un nuevo fastq2 con mayor calidad.


TRIMEO FASTQ2
```{r}
# vamos a quitar el primer "AATTCCGGTT":
# Ver las primeras 6 secuencias antes de eliminar el primer
head(sread(sampler2), 6)

# Definir el primer a eliminar
primer_seq <- "AATTCCGGTT"

# Eliminar el primer de las secuencias en el objeto 'sampler'
fq2 <- trimLRPatterns(Lpattern = primer_seq, subject = sampler2, max.Rmismatch = 0)

# Guardar las secuencias corregidas en un archivo FASTQ nuevo
output_folder <- new_folder_path

# Combinar la carpeta con el nombre del archivo
output_file <- file.path(output_folder, "filtered_and_trimmedfq2.fastq")

# Guardar el archivo en la carpeta especificada
if (!file.exists(output_file)) {
  # Si el archivo no existe, se escribe
  writeFastq(fq2, file = output_file)
  cat("Archivo creado y guardado en:", output_file, "\n")
} else {
  # Si el archivo ya existe, se notifica
  cat("El archivo ya existe en:", output_file, "\n")
}
# Verificar las primeras secuencias tras la eliminación del primer
head(sread(fq2), 6)

```
###Ya se genero un fastq2 trimmeado y fue agregado a la carpeta que contiene los fastq que se vayan a arreglar.

CHEQUEO QUE LA CALIDAD HAYA MEJORADO
```{r}

rqcfastq2trimmed <- output_file

resulttrimmed <- rqcQA(rqcfastq2trimmed, pair = c(1,1), workers = 1)

if (!is.null(result)) {
  cat("Archivo procesado con éxito.\n")
} else {
  cat("Hubo un problema procesando el archivo.\n")
}

b = "C:\\Users\\valen\\OneDrive\\Documents\\FACU\\Año 2\\bioinformatica\\Analisis-de-calidad-con-FastQC\\fastqfiles\\f2.fastq"
#b = "C:\\Users\\user\\OneDrive\\Escritorio\\Bioinfo\\tp fastqc\\archivos fatsq\\f2.fastq"

rqcfastq2 <- b

resultoriginal <- rqcQA(rqcfastq2, pair = c(1,1), workers = 1)

if (!is.null(result)) {
  cat("Archivo procesado con éxito.\n")
} else {
  cat("Hubo un problema procesando el archivo.\n")
}


rqcCycleQualityPlot(resultoriginal)
rqcCycleQualityPlot(resulttrimmed)
```
##Observaciones

###El archivo se trimmeo correctamente.


CODIGOS DE TRIMEO F7, ambos funcionan en teoria, pero no se ve en el grafico


```{r}

b = "C:\\Users\\valen\\OneDrive\\Documents\\FACU\\Año 2\\bioinformatica\\Analisis-de-calidad-con-FastQC\\fastqfiles\\f7.fastq"
#b = "C:\\Users\\user\\OneDrive\\Escritorio\\Bioinfo\\tp fastqc\\archivos fatsq\\f7.fastq"

# Leer el archivo FastQ
sampler7 <- readFastq(b)

# Realizar el análisis de calidad del archivo FASTQ
rqcfastq7 <- rqcQA(b, pair=c(1,1), workers=1)

# Acceder a la sección 'perCycle' de 'f7.fastq'
cycleData <- rqcfastq7$f7.fastq@.srlist$perCycle

# Mostrar datos de calidad y baseCall
cycleQuality <- cycleData$quality
baseCallData <- cycleData$baseCall

# Mostrar las primeras filas para revisión
print(head(cycleQuality))  # Datos de calidad
print(baseCallData)
# Función para calcular el contenido de GC
calculateGCContent <- function(baseCallData) {
    # Contar ocurrencias de G y C
    gcCounts <- aggregate(count ~ cycle, data = baseCallData[baseCallData$base %in% c("G", "C"), ], sum)
    totalCounts <- aggregate(count ~ cycle, data = baseCallData, sum)
    
    # Combinar los conteos de GC y el total
    gcContent <- merge(gcCounts, totalCounts, by = "cycle", suffixes = c(".gc", ".total"))
    
    # Calcular el porcentaje de GC
    gcContent$gcPercentage <- (gcContent$count.gc / gcContent$count.total) * 100
    
    return(gcContent[, c("cycle", "gcPercentage")])
}

# Ejecutar la función para calcular el contenido de GC
gcContentResults <- calculateGCContent(baseCallData)


# Filtrar las lecturas basadas en el contenido de GC aceptable
acceptableGC <- gcContentResults$gcPercentage < 50 # Definir el umbral de GC aceptable

print(sum(acceptableGC))


filteredSampler7 <- sampler7[acceptableGC]  # Filtrar las lecturas


# Definir la ruta para el archivo de salida
output_file <- file.path(output_folder, "filtered_and_trimmedfq7.fastq")

# Escribir el nuevo archivo FastQ solo con las lecturas aceptables
if (!file.exists(output_file)) {
    writeFastq(filteredSampler7, output_file)
    message("Archivo escrito: ", output_file)
} else {
    message("El archivo ya existe: ", output_file)
}
# Ahora lee el archivo filtrado para analizar su calidad
filtered_rqcfastq7 <- readFastq(output_file)


# Longitudes de los objetos
length(sampler7)  # Longitud del objeto sampler7
length(filtered_rqcfastq7)  

rqcCycleGCPlot(rqcfastq7)  

# Realizar el análisis de calidad en el archivo filtrado
rqcfastq7trimmed <- rqcQA(output_file, pair = c(1,1), workers = 1)

# Graficar el contenido de GC aceptable
rqcCycleGCPlot(rqcfastq7trimmed)  


```

ESTE ES EL MEJORCITO
```{r, echo = FALSE}
#F7

b = "C:\\Users\\valen\\OneDrive\\Documents\\FACU\\Año 2\\bioinformatica\\Analisis-de-calidad-con-FastQC\\fastqfiles\\f7.fastq"
#b = "C:\\Users\\user\\OneDrive\\Escritorio\\Bioinfo\\tp fastqc\\archivos fatsq\\f7.fastq"

#Leer el archivo FastQ
sampler7 <- readFastq(b)

# Combinar la carpeta con el nombre del archivo
output_file <- file.path(output_folder, "filtered_and_trimmedfq7.fastq")

# Analizar la calidad con Rqc
rqcfastq7 <- rqcQA(b, pair=c(1,1), workers=1)


#ENCUENTRO DONDE ARRANCA A SER 100, SE QUE TENGO Q BUSCAR ENTRE 90-150  
gcContentResults <- calculateGCContent(baseCallData)

# Mostrar los resultados del contenido de GC
print(gcContentResults)


#DA ENTRE 91-145
library(Biostrings)
library(ShortRead)

# Función para eliminar ciclos específicos
remove_cycles <- function(fastq_object, cycles_to_remove) {
    # Crear objetos vacíos para almacenar secuencias y cualidades filtradas
    filtered_sequences <- DNAStringSet()
    filtered_qualities <- BStringSet()
    
    # Iterar sobre cada secuencia en el objeto FastQ
    for (i in seq_along(fastq_object)) {
        seq <- sread(fastq_object)[i]  # Extraer la secuencia
        qual <- as(quality(fastq_object)[i], "BStringSet")  # Extraer la calidad como un BStringSet
        
        # Eliminar los ciclos a remover
        keep_indices <- setdiff(1:width(seq), cycles_to_remove)  # Índices a conservar
        
        # Filtrar la secuencia y calidad por los índices que no se eliminan
        new_seq <- subseq(seq, start = min(keep_indices), end = max(keep_indices))
        new_qual <- subseq(qual, start = min(keep_indices), end = max(keep_indices))
        
        # Añadir las secuencias y calidades filtradas a los nuevos objetos
        filtered_sequences <- append(filtered_sequences, new_seq)
        filtered_qualities <- append(filtered_qualities, new_qual)
    }
    
    # Crear el nuevo objeto FastQ con las secuencias y cualidades filtradas
    filtered_fastq <- ShortReadQ(sread = filtered_sequences, quality = FastqQuality(filtered_qualities), id = id(fastq_object))
    
    return(filtered_fastq)
}

# Definir los ciclos a eliminar
cycles_to_remove <- c(91:146)

# Aplicar la función
filtered_sampler7 <- remove_cycles(sampler7, cycles_to_remove)

# Comprobar el resultado
cat("Número de lecturas originales:", length(sampler7), "\n")
cat("Número de lecturas después de filtrar:", length(filtered_sampler7), "\n")


# Crear la ruta de salida para el nuevo archivo FASTQ
output_file <- file.path(output_folder, "filtered_and_trimmedfq7.fastq")

# Escribir el nuevo archivo FastQ
if (!file.exists(output_file)) {
    writeFastq(filtered_sampler7, output_file)
    message("Archivo escrito: ", output_file)
} else {
    message("El archivo ya existe: ", output_file)
}

# Ahora lee el archivo filtrado para analizar su calidad
filtered_rqcfastq7 <- readFastq(output_file)


# Longitudes de los objetos
length(sampler7)  
length(filtered_rqcfastq7)  

rqcCycleGCPlot(rqcfastq7)  

# Realizar el análisis de calidad en el archivo filtrado
resulttrimmed <- rqcQA(output_file, pair = c(1,1), workers = 1)

# Graficar el contenido de GC aceptable
rqcCycleGCPlot(resulttrimmed)  



```



```{r, echo = FALSE}
#EL SEGUNDO NUMERO CUANTO MAS GRANDE MAS TRIMEA, EL PRIMERO CUANTO MAS CHICO MAS TRIMEA
#EL PRIMERO ES CUANTA BAJA CALIDAD SE BANCA, EL SENGUNDO CUANTAS BASES TRIMEA CADA VEZ

#trim trailing nucleotides if 1 nucleotides fall below the quality
#encoded by "5". If successive=FALSE, the 5'th failing nucleotide and 
#all subseqent nucleotides are trimmed. If successive=TRUE, failing
#nucleotides must occur successively; the sequence is trimmed from the
#first of the successive failing nucleotides.
#F7

#b = "C:\\Users\\valen\\OneDrive\\Documents\\FACU\\Año 2\\bioinformatica\\Analisis-de-calidad-con-FastQC\\fastqfiles\\f7.fastq"
#b = "C:\\Users\\user\\OneDrive\\Escritorio\\Bioinfo\\tp fastqc\\archivos fatsq\\f7.fastq"

#sampler7 <- readFastq(b)

#length(sampler7)

#fq7<-trimTails(sampler,5,"1", successive=TRUE)
#length(fq7)


```






NO LO USAMOS
```{r, echo = FALSE}
# vamos a trimear los ultimos 20 pares de bases 
# de todos los reads de sampler: 

#seqs <- sread(sampler)
#trimmed_seqs <- narrow(seqs, end = width(seqs) - 20)


# creamos un nuevo objeto ShortReadQ con las secuencias trimeadas
#trimmed_sampler <- ShortReadQ(
#  sread = trimmed_seqs,
#  quality = narrow(quality(sampler), end = width(quality(sampler)) - 20),
#  id = id(sampler)
#)


#boxplot(as(quality(trimmed_sampler), "matrix"), outline = FALSE, main="Quality Scores across all reads after trimming",
#        xlab="Position in Read", ylab="Quality Score")

#boxplot(as(quality(sampler), "matrix"), outline = FALSE, main="Quality Scores across all reads before trimming",
#        xlab="Position in Read", ylab="Quality Score")

```



NO LO USAMOS
```{r, echo = FALSE}
#fq3<-trimEnds(sampler, "A")
#fq3
```

GENERA UN FAST Q DEL TRIMEADO, Y SE AGREGA A LA CARPETA EN LA QUE ESTAS TRABAJANDO, HAY QUE CAMBIAR EL NOMBRE EN BASE A CUAL USAS (SINO TODOS SE VAN A LLAMAR FQ2 QUE ES EL PRIMERO)
```{r , echo=FALSE}
writeFastq(fq2, "filtered_and_trimmedf2.fastq")
```


```{r , echo=FALSE}
c="C:\\Users\\valen\\OneDrive\\Documents\\FACU\\Año 2\\bioinformatica\\Analisis-de-calidad-con-FastQC"
#c = "C:\\Users\\user\\OneDrive\\Escritorio\\Bioinfo\\tp fastqc\\"
# Establece el directorio de trabajo
setwd(c)

# Lista todos los archivos .fastq filtrados en el directorio
files <- list.files(pattern = "filtered_and_trimmedf[0-9]+\\.fastq$", full.names = TRUE)

# Procesa cada archivo usando rqcQA
rqcResultsfiltered <- lapply(files, function(file) {
  print(paste("Procesando archivo:", file))
  
  # Ejecuta rqcQA para el archivo actual
  #result <- rqcQA(file, pair=c(1,1), workers=1)
  
  # Devuelve el resultado
  #return(result)

})


rqcCycleGCPlot(rqcResultsfiltered)
rqcCycleQualityBoxPlot(rqcResultsfiltered)


```
