---
---
title: "Fastq QC"
output: html_document
date: "2023-08-24"       
---
```{r, include = FALSE}
##Como no quieroque se vea
## Instalación y carga de paquetes:

#Instalación y carga de paquetes:
#>>>>>>> 2508912dbc7f3635c5ff28f7e9b9874b92c27ffd
```



```{r, include = FALSE}
if (!require("BiocManager", quietly = TRUE))
  install.packages("BiocManager")

if (!require("FastqCleaner", quietly = TRUE))
  BiocManager::install("FastqCleaner")

if (!require("Rqc", quietly = TRUE))
  BiocManager::install("Rqc")

if (!require("ShortRead", quietly = TRUE))
  BiocManager::install("ShortRead")

library(ShortRead)
library(FastqCleaner)
library(Rqc)
```


```{r, include = FALSE}
###COSAS DE NACHO
## Tutoriales de referencia: 

#https://www.bioconductor.org/packages/devel/bioc/vignettes/Rqc/inst/doc/Rqc.html

#http://bioconductor.org/packages/devel/bioc/vignettes/ShortRead/inst/doc/Overview.pdf


## Seteo del directorio de trabajo y descarga de archivos fastq:
```


1. Descarga:


```{r, include = FALSE}
### RUTAS DE ACCESO
a="C://Users//valen//OneDrive//Documents//FACU//Año 2//bioinformatica//Analisis-de-calidad-con-FastQC//fastqfiles"

#a="C://Users//user//OneDrive//Escritorio//Bioinfo//tp fastqc//archivos fatsq"

setwd(a)
```


## Gráficos indicando los porcentajes de "GC" de cada archivo FastQ:

2. Crear el objeto: 

```{r  echo = FALSE, fig.height=5, fig.width=12}
# Establece el directorio de trabajo
setwd("fastqfiles")

# Lista todos los archivos .fastq en el directorio
files <- list.files(pattern = "\\.fastq$", full.names = TRUE)

# Imprime los archivos para verificar
print(files)

# Procesa cada archivo usando rqcQA
rqcResults <- lapply(files, function(file) {
  print(paste("Procesando archivo:", file))
  
  # Ejecuta rqcQA para el archivo actual
  result <- rqcQA(file, pair=c(1,1), workers=1)
  
  # Devuelve el resultado
  return(result)
})

# Graficar resultados para los primeros 3 archivos
rqcCycleGCPlot(rqcResults[1:3])


rqcCycleGCPlot(rqcResults[4:6])


rqcCycleGCPlot(rqcResults[7:8])

rqcCycleGCPlot(rqcResults[9:10])
                       

# Si quieres guardar los resultados, puedes hacerlo en un archivo RData
save(rqcResults, file = "rqcResults.RData")

```

## Observaciones:

### En los gráficos indicadores del porcetaje de citosina y guanina solo se pueden observar irregularidades en el archivo de la muestra número 7. Se observa que no hay variación en su porcentaje de Guanina y Citosina entre el ciclo 91 y aproximadamente el 145, este permanece fijo en 50% mostrandose como una línea horizontal en el gráfico.

```{r echo = FALSE, fig.height=5, fig.width=12}

# Ajustar tamaño del gráfico del boxplot
options(repr.plot.width=40, repr.plot.height=40)  # Ajusta el tamaño según sea necesario

# Graficar boxplots
rqcCycleQualityBoxPlot(rqcResults[1:3])
rqcCycleQualityBoxPlot(rqcResults[4:6])
rqcCycleQualityBoxPlot(rqcResults[7:8])
rqcCycleQualityBoxPlot(rqcResults[9:10])
                    
```
## Observaciones:

### Los gráficos pertenecientes a los archivos f1, f2, f3, f4, f9 y f10 no presentan anormalidades. Los gráficos indicados estan en norma con lo esperado de una lectura de calidad siguiendo el protocolo de Illumina. 

### El archivo f5 no presenta lecturas después del ciclo 151. No cumple con la misma cantidad de ciclos que el resto de los archivos.

### El archivo f7 muestra una caída brusca en la calidad de los reads entre los ciclos 91 y 151 aproximadamente. En el intervalo mencionado la calidad cae a 0%. El resto de los reads del archivo se registran con normalidad. 

### Los gráficos pertenecientes a los archivos f6 y f8 presentan una calidad mas baja que la esperada. La calidad de los reads del archivo f6 se debe a una mayor variabilidad de los datos fuera del rango intercuartílico. Igualmente se resalta que la mediana de la calidad se encuentra en valores normales. El archivo f8 presenta una calidad extremadamente baja. Tiene una calidad aproximada del 10%. 


```{r, include = FALSE}
#solo printea dos graficos, arreglado arriba
#setwd("fastqfiles")
#setwd(a)

#checkpoint("Rqc", path= a,{
#  files <- c( "f1.fastq", "f2.fastq", "f3.fastq", "f4.fastq", "f5.fastq", "f6.fastq", "f7.fastq", "f8.fastq", "f9.fastq", #"f10.fastq")
#  print(files)
#  rqcResultSet <- rqcQA(files, pair=c(1,1), workers=1)
#}, keep="rqcResultSet")

#chequeos
#summary(rqcResultSet)
#names(rqcResultSet)


#rqcCycleGCPlot(rqcResultSet)
#rqcCycleQualityBoxPlot(rqcResultSet)
```



3. Reporte html: 

```{r, include = FALSE}
#solo printea dos ¿? 
#CREO QUE ES EL DE NACHO NO SE
#reportFile <- rqcReport(rqcResultSet)
#browseURL(reportFile)
```

4. Distribución de archivos de calidad media por lectura

```{r, echo=FALSE}
rqcReadQualityBoxPlot(rqcResults[1:3])
rqcReadQualityBoxPlot(rqcResults[4:6])
rqcReadQualityBoxPlot(rqcResults[7:8])
rqcReadQualityBoxPlot(rqcResults[9:10])
```

## Observaciones:

### Se puede observar lo mismo que lo detallado en los gráficos previos.

### Será importante en los siguientes análisis mirar detalladamente las muestras f6, f7 y f8.

5. 


```{r, echo = FALSE}
rqcReadQualityPlot(rqcResults[1:3])
rqcReadQualityPlot(rqcResults[4:6])
rqcReadQualityPlot(rqcResults[7:8])
rqcReadQualityPlot(rqcResults[9:10])
rqcReadQualityPlot(rqcResults)

```

## Observaciones:

### En línea con lo analizado previamente, los archivos f6, f7 y f8 presentan irregularidades en la calidad de los reads.

### Los tres archivos presentan caídas anormales en la calidad de los reads.

6. 

```{r echo=FALSE, fig.height=12, fig.width=12}
rqcReadFrequencyPlot(rqcResults)
```

## Observaciones:

### Se puede notar una anormalidad en la curva perteneciente al archivo f5. Su curva tiene un comportamiento que se distingue del comportamiento de las otras curvas graficadas. Se estima que se debe a la longitud acortada de la secuencia. 

7. 

```{r, echo = FALSE}
rqcReadWidthPlot(rqcResults[1:3])
rqcReadWidthPlot(rqcResults[4:6])
rqcReadWidthPlot(rqcResults[7:8])
rqcReadWidthPlot(rqcResults[9:10])
```

## Observaciones:

### Los archivos f1, f2, f4, f6, f7, f8 y f9 presentan la uniformidad esperada en las longitudes de los reads.

### Los archivos f3, f5 y f10 no muestran la uniformidad esperada para una secuenciación de este tipo. Se sospechan posibles errores en el proceso de secuenciación o un problema en la preparación de las bibliotecas genómicas. 

9. 

```{r echo = FALSE, fig.height=5, fig.width=10}
rqcCycleGCPlot(rqcResults[1:3])
rqcCycleGCPlot(rqcResults[4:6])
rqcCycleGCPlot(rqcResults[7:8])
rqcCycleGCPlot(rqcResults[9:10])
```

ESTE YA ESTA ARRIBA DE TODOOOOOO CHEQUEAR !!!!!!!!!

10. 

```{r echo = FALSE, fig.height=12}
rqcCycleQualityPlot(rqcResults[1:5])
rqcCycleQualityPlot(rqcResults[6:10])
```

##Observaciones:

### Los archivos f1, f3, f4 y f9 se presentan con normalidad en base a los parámetros esperados. 

### En el archivo f2 se observa una leve irregularidad en el comienzo de la secuencia, se recomienda evaluar la presencia de un primer o un error en la secuenciación.

### Nuevamente se observa que el archivo f5 es mas corto que el resto de las secuencias. 

### Se vuelve a observar una calidad del 0% en la sección previamente analizada del archivo f7.

### Los archivos f6 y f8 presentan menor calidad en la totalidad de su secuencia que el resto de los archivos analizados.

12. 

```{r, echo = FALSE}
rqcCycleQualityBoxPlot(rqcResults[1:2])
rqcCycleQualityBoxPlot(rqcResults[3:4])
rqcCycleQualityBoxPlot(rqcResults[5:6])
rqcCycleQualityBoxPlot(rqcResults[7:8])
rqcCycleQualityBoxPlot(rqcResults[9:10])
```

13. 

```{r , echo=FALSE}
rqcCycleBaseCallsPlot(rqcResults[1:3])
rqcCycleBaseCallsPlot(rqcResults[4:6])
rqcCycleBaseCallsPlot(rqcResults[7:8])
rqcCycleBaseCallsPlot(rqcResults[9:10])
```

## Observaciones:

### Se puede notar en el gráfico perteneciente al archivo f7 lo que se detectó previamente. Presenta una irregularidad entre los nucleótidos 91 y 151. Se confirma que la totalidad de bases ubicadas en esa sección son guaninas. Se descarta la psoibilidad de que esto sea de causa natural ya que no es biologicamente normal y es un evento aislado, no se encuentran similitudes con otras secuencias analizadas. Este tramo poli-G se puede deber a un posible fallo en la secuenciación, principalmente un fallo en la amplificación o un error en el proceso de secuenciación. 

### Analizando la calidad de la secuenciación del archivo f7 se confirma que la calidad en el tramo 91-151 es del 0%, por lo tanto se recomienda recortar esta sección del archivo para evitar complicaciones. 

14. Visualización de los nucleótidos

```{r, echo = FALSE}
b = "C:\\Users\\valen\\OneDrive\\Documents\\FACU\\Año 2\\bioinformatica\\Analisis-de-calidad-con-FastQC\\fastqfiles\\f2.fastq"

#b = "C:\\Users\\user\\OneDrive\\Escritorio\\Bioinfo\\tp fastqc\\archivos fatsq\\f2.fastq"

sampler <- readFastq(b)

head(sread(sampler), 3)
```

14. Visualización de la calidad de los nucleótidos

```{r, echo = FALSE}

sampler <- readFastq(b)

head(quality(sampler), 3)
```


15. Codificación de los nucleótidos

```{r, echo = FALSE}
encoding(quality(sampler))
```

16. Cantidad de reads y de nucleótidos

```{r , echo=FALSE}
countFastq(b)
```


16. Tamaño de los reads

```{r , echo=FALSE}
hist(width(sampler))
```

17. Filtrado y trimeo

```{r , echo=FALSE}

countFastq(b)
```

```{r, echo = FALSE}
#calculates, for each read, the sum of the encoded nucleotide probabilities.

hist(alphabetScore(sampler))

```

```{r, echo = FALSE}
# vamos a suponer que queremos quitar los read menores a 4000 de calidad

table(alphabetScore(sampler)<4000)
# tenemos 690 read de muy poca calidad y los vamos a quitar de nuestro 
# fastq

removed=(sampler)[alphabetScore(sampler)<4000]

sampler=(sampler)[alphabetScore(sampler)>4000]

hist(alphabetScore(sampler))
hist(alphabetScore(removed))

length(sampler)
length(removed)

```
CODIGO DE CHAT GPT PARA REEMPLAZAR EL DE ABAJO, TARDA MIL AÑOS EN CORRER PORQUE HACE UNO POR UNO

```{r}
# Cargar la biblioteca ShortRead
library(ShortRead)

# Definir una función para recortar secuencias basadas en calidad
trim_by_quality <- function(reads, quality_threshold = 20, min_len = 50) {
  
  trimmed_reads <- lapply(seq_along(reads), function(i) {
    # Extraer la secuencia y calidad de la lectura individual
    seq <- sread(reads)[[i]]
    qual <- as(quality(reads)[[i]], "numeric")
    
    # Encontrar el índice de la primera base con calidad por debajo del umbral
    low_qual_pos <- which(qual < quality_threshold)
    
    # Si existe una base de baja calidad, recortar la secuencia hasta esa posición
    if (length(low_qual_pos) > 0) {
      cut_pos <- min(low_qual_pos) - 1  # Índice de corte
    } else {
      cut_pos <- length(qual)  # No recortar si no hay bases de baja calidad
    }
    
    # Recortar la secuencia y las calidades
    if (cut_pos >= min_len) {  # Solo mantener secuencias con longitud >= min_len
      return(ShortReadQ(sread = DNAStringSet(seq[1:cut_pos]), 
                        quality = BStringSet(quality(reads)[[i]][1:cut_pos]), 
                        id = id(reads)[i]))
    } else {
      return(NULL)  # Descartar secuencias que sean demasiado cortas
    }
  })
  
  # Filtrar secuencias nulas
  trimmed_reads <- trimmed_reads[!sapply(trimmed_reads, is.null)]
  
  # Combinar las lecturas recortadas en un solo objeto ShortReadQ
  trimmed_reads_combined <- do.call(c, trimmed_reads)
  
  return(trimmed_reads_combined)
}

# Aplicar la función de recorte a las secuencias
fq2 <- trim_by_quality(sampler, quality_threshold = 20, min_len = 50)

# Verificar el número de lecturas después del recorte
num_reads <- length(fq2)
print(paste("Número de lecturas en fq2 después del recorte:", num_reads))

# Generar un histograma de las longitudes de las secuencias recortadas
if (num_reads > 0) {
  hist(width(fq2), main="Histograma de Longitudes de Secuencias", xlab="Longitud de Secuencias", ylab="Frecuencia")
} else {
  print("No hay lecturas en fq2 para crear el histograma.")
}



```


ERROR TRIMEA TODO EL FASTQ

```{r, echo = FALSE}
#trim trailing nucleotides if 1 nucleotides fall below the quality
#encoded by "5". If successive=FALSE, the 5'th failing nucleotide and 
#all subseqent nucleotides are trimmed. If successive=TRUE, failing
#nucleotides must occur successively; the sequence is trimmed from the
#first of the successive failing nucleotides.
length(sampler)
fq2<-trimTails(sampler,1,"1", successive=TRUE)
length(fq2)
hist(width(fq2))

```
```{r}
# vamos a quitar el primer "TTCCA":
#before
head(sread(sampler), 6)

report <- trimLRPatterns(Lpattern = "TTCCA", subject = sampler, max.Rmismatch = 0, ranges = TRUE)

View(as.data.frame(report))

#arreglado
fq4 <- trimLRPatterns(Lpattern = "TTCCA", subject = sampler, max.Rmismatch = 0, ranges = FALSE)
#sin arreglar
#fq4<-trimLRPatterns(Lpattern = "TTCCA", subject = sampler, max.Rmismatch = 0, ranges = TRUE) #TIRABA ERROR


#after
head(sread(fq4), 6)

```




```{r, echo = FALSE}
# vamos a trimear los ultimos 20 pares de bases 
# de todos los reads de sampler: 

seqs <- sread(sampler)
trimmed_seqs <- narrow(seqs, end = width(seqs) - 20)


# creamos un nuevo objeto ShortReadQ con las secuencias trimeadas
trimmed_sampler <- ShortReadQ(
  sread = trimmed_seqs,
  quality = narrow(quality(sampler), end = width(quality(sampler)) - 20),
  id = id(sampler)
)


boxplot(as(quality(trimmed_sampler), "matrix"), outline = FALSE, main="Quality Scores across all reads after trimming",
        xlab="Position in Read", ylab="Quality Score")

boxplot(as(quality(sampler), "matrix"), outline = FALSE, main="Quality Scores across all reads before trimming",
        xlab="Position in Read", ylab="Quality Score")

```




```{r, echo = FALSE}
fq3<-trimEnds(sampler, "A")
fq3
```


```{r , echo=FALSE}
writeFastq(fq2, "filtered_and_trimmedf2.fastq")
```


```{r , echo=FALSE}
c="C:\\Users\\valen\\OneDrive\\Documents\\FACU\\Año 2\\bioinformatica\\Analisis-de-calidad-con-FastQC"
#c = "C:\\Users\\user\\OneDrive\\Escritorio\\Bioinfo\\tp fastqc\\"
# Establece el directorio de trabajo
setwd(c)

# Lista todos los archivos .fastq filtrados en el directorio
files <- list.files(pattern = "filtered_and_trimmedf[0-9]+\\.fastq$", full.names = TRUE)

# Procesa cada archivo usando rqcQA
rqcResultsfiltered <- lapply(files, function(file) {
  print(paste("Procesando archivo:", file))
  
  # Ejecuta rqcQA para el archivo actual
  #result <- rqcQA(file, pair=c(1,1), workers=1)
  
  # Devuelve el resultado
  #return(result)

})


rqcCycleGCPlot(rqcResultsfiltered)
rqcCycleQualityBoxPlot(rqcResultsfiltered)


```
